臺灣高雄地方法院刑事裁定
111年度單聲沒字第17號
聲  請  人  臺灣高雄地方檢察署檢察官
被      告  簡榮廷



上列聲請人因被告違反商標法案件，聲請宣告沒收（111年度執
聲字第71號），本院裁定如下：
    主  文
扣案如附表編號1所示之物沒收。
其餘聲請駁回。
    理  由
一、聲請意旨略以：被告簡榮廷違反商標法案件，經檢察官為緩
    起訴處分確定，惟扣案如附表所示之物，均為被告所有之犯
    罪所得，爰依刑事訴訟法第259 條之1規定，聲請單獨宣告
    沒收等語。
二、按犯罪所得，屬於犯罪行為人者，沒收之，刑法第38條之1 
    第1 項前段定有明文。檢察官依第253 條或第253 條之1 為
    不起訴或緩起訴之處分者，對刑法第38條第2 項、第3 項之
    物及第38條之1 第1 項、第2 項之犯罪所得，得單獨聲請法
    院宣告沒收，刑事訴訟法第259 條之1 亦有明文。
三、經查：
　㈠被告前因違反商標法案件，經臺灣高雄地方檢察署檢察官以1
    08 年度偵字第19422 號為緩起訴處分確定，且緩起訴處分
    期滿未經撤銷等情，有上開緩起訴處分書、執行緩起訴處分
    命令通知書及報告書附卷可憑。
　㈡扣案現金新臺幣（下同）3375元中之135元（即附表編號1所
    示），係被告因員警基於蒐證目的而販賣仿冒商標商品所獲
    之犯罪所得，業據其於警詢時供承在卷（見警卷第3至5頁）
    ，並將該等款項交警扣押，有內政部警政署保安警察第二總
    隊刑事警察大隊扣押筆錄及扣押物品目錄表各1 份（見警卷
    第20至22頁）附卷可憑。是該筆扣案現金135元，應依刑法
    第38條之1第1項前段規定宣告沒收（依刑法第38條之3 規定
    意旨，仍不影響權利人原來可以主張之權利）。聲請人此部
    分聲請沒收，核屬有據，應予准許。
　㈢被告於警詢時固供承其因販售仿冒商標商品而取得犯罪所得3
    240元等語，並主動交出上開金額供警查扣（即扣案現金337
    5元中之3240元，亦即附表編號2）。惟本件犯罪事實，檢察
    官僅論以意圖販賣而於網路陳列侵害商標權商品罪，而非成
    立非法於網路販賣侵害商標權商品罪，是難認被告於本件有
    因販賣侵害商標權商品而有犯罪所得，聲請人復未就此有所
    主張或舉證。從而，被告為警所扣得之現金3240元，自無從
    為沒收之諭知。是聲請人此部分聲請於法即有未合，應予駁
    回。　　　
據上論斷，應依刑事訴訟法第455 條之36第1項前段、第2 項、
第259 條之1，刑法第38條之1 第1 項前段，裁定如主文。　　
中　　華　　民　　國　　111 　年　　4 　　月　　25　　日
                  刑事第八庭  法　官    林英奇
以上正本係照原本作成。
如不服本裁定，應於收受送達後5 日內向本院提出抗告狀。　　
中　　華　　民　　國　　111 　年　　4 　　月　　25　　日
                              書記官    涂文豪
附表：
編號 扣案物品名稱 數量  1 現金（新臺幣） 135元  2 現金(新臺幣） 3240元